# 资产损失是否需要追溯调整,陈版

提问人：呼叫帮助 时间：2010-02-23 17:48:07
本公司在 2009 年元月初，向国税局申请财产损失 150 万元，后国税局于 2009 年 5 月 16 日向本公司审批了该事项，审批内容如下： 依据《企业财产损失所得税前扣除管理办法》规定，经科务会研究同意企业财产损失 150 万元在 2008 年度税前列支。此损失当时未从2008 年度税前列支。 请问，本公司本年度对其允许的损失扣除，本公司财务上将其进行追溯调整是否准确？

回答人：chenyiwei
回复 楼主 呼叫帮助 的帖子主要取决于：根据财税[2009]57号、国税发[2009]88号和当地有关操作规程，该项资产损失是否属于需要经过审批才能予以税前扣除的事项。 如果是需要经审批后才可以扣除，则在批文下达前不应作帐务处理，也就是应当调整批文落款日所在年度的所得税费用，不能追溯调整前期的所得税费用（尽管在税务处理上，可以调整以前年度的汇算清缴结果，但这不意味着会计上也同样可以或者需要追溯调整）。

回答人：chenyiwei
回复 藤椅 爱我中华 的帖子财政部关于印发《企业会计准则—应用指南》的通知 财会[2006]18号
国务院有关部委、有关直属机构，各省、自治区、直辖市、计划单列市财政厅（局），新疆生产建设兵团财务局，有关中央管理企业：
根据《企业会计准则——基本准则》（中华人民共和国财政部令第 33 号）和《财政部关于印发〈企业会计准则第 1 号——存货〉等 38项具体准则的通知》（财会[2006]3号），我部制定了《企业会计准则——应用指南》，现予印发，自 2007 年 1 月 1 日起在上市公司范围内施行，鼓励其他企业执行。执行《企业会计准则——应用指南》的企业，不再执行现行准则、《企业会计制度》、《金融企业会计制度》、各项专业核算办法和问题解答。 执行中有何问题，请及时反馈我部。
附件：企业会计准则——应用指南
中华人民共和国财政部 二零零六年十月三十日
2006 年 11 月 6 日印发